臺灣高等法院刑事判決
111年度上訴字第1183號
上　訴　人　
即　被　告　姜昌宏　
　　　　　　　　　　
　　　　　　　　　　
　　　　　　　　　　
選任辯護人　陳豪杉律師（法扶律師）
上列上訴人即被告因公共危險案件，不服臺灣新北地方法院110
年度訴字第1090號，中華民國111年1月18日第一審判決（起訴案
號：臺灣新北地方檢察署110年度偵字第22876號），提起上訴，
本院判決如下：
    主  文
上訴駁回。
姜昌宏緩刑肆年，緩刑期間付保護管束，並應向檢察官指定之政
府機關、政府機構、行政法人、社區或其他符合公益目的之機構
或團體，提供壹佰伍拾小時之義務勞務。
    事實及理由
壹、本院審理範圍：
　　按刑事訴訟法第348條於民國110年6月16日修正公布，自同
    年月18日起施行。該條規定：（第1項）上訴得對於判決之
    一部為之；（第2項）對於判決之一部上訴者，其有關係之
    部分，視為亦已上訴；但有關係之部分為無罪、免訴或不受
    理者，不在此限；（第3項）上訴得明示僅就判決之刑、沒
    收或保安處分一部為之。原判決認上訴人即被告姜昌宏（下
    稱被告）係犯刑法第176條、第173條第2項、第1項之故意以
    煤氣炸燬現供人使用之住宅未遂罪，被告不服原判決提起上
    訴，於111年3月29日繫屬本院，此有臺灣新北地方法院111
    年3月28日函文所載本院收文戳在卷足憑（本院卷第3頁），
    自應依現行刑事訴訟法第348條之規定判斷本案上訴之範圍
    。查被告及其辯護人於本院審理時已陳明對於原判決認定之
    犯罪事實、罪名均不爭執，僅就量刑提起上訴等語（本院卷
    第66、114頁），依刑事訴訟法第348條第3項之規定，本院
    審理範圍僅限於原判決所處之刑，不及於原判決所認定有關
    被告之犯罪事實及罪名，故就此部分，引用第一審判決書所
    載之事實、證據及理由。　
貳、駁回上訴之理由說明：
　　被告固以量刑過重云云指摘原判決不當。惟按刑罰之量定，
    為法院之職權，倘法院已審酌刑法第57條各款所列情狀，而
    所量定之刑並未逾越法定刑範圍，亦無顯然失當情形，自不
    得任意指為違法。原審已就被告本案犯行，審酌被告一方面
    欲輕生，另方面亦有意報復而著手引爆煤氣之犯罪動機、目
    的、手段，對於公共安全造成威脅，幸僅損及被害人機車及
    燻黑社區集合住宅之外牆等危害程度，與犯後已賠償被害人
    損害之態度，並考量其素行、智識程度與家庭生活經濟狀況
    等一切情狀，予以量處有期徒刑2年。核原判決就刑罰裁量
    權之行使，既未逾越法定刑範圍，亦無顯然失當情形，且所
    量處之刑度，於依刑法第25條第2項未遂犯規定減輕、再依
    刑法第59條酌減後之法定刑範圍，乃屬低度刑，顯無過重之
    可言。被告主張身心狀況不佳之狀況，已足於上開量刑因子
    中予以審酌，是被告執此指摘原判決量刑不當，自非有據，
    其上訴為無理由，應予駁回。
參、緩刑宣告之說明：
　　按刑法第74條第1項第1款規定：「受二年以下有期徒刑、拘
    役或罰金之宣告，而有下列情形之一，認以暫不執行為適當
    者，得宣告二年以上五年以下之緩刑，其期間自裁判確定之
    日起算：一、未曾因故意犯罪受有期徒刑以上刑之宣告者」
    。其刑事政策上之目的，除為避免短期自由刑之弊害，使不
    至於在監獄內感染或加深犯罪之惡習，甚至因此失去職業、
    家庭而滋生社會問題，並有促使偶發之行為人能引為警惕，
    期使自新悔悟，而收預防再犯之效。查被告未曾受有期徒刑
    之宣告，有本院被告前案紀錄表在卷可憑（本院卷39至40頁
    ）。被告就本案犯行，已為認罪之陳述（本院卷第119頁）
    ，並與機車受損之被害人方沛綺達成和解（原審卷第57頁）
    ，且其房東亦表示社區建物受燻黑部分已經清理回復原狀，
    社區並無追究被告之意思，其個人亦不予追究等情，有陳述
    書在卷可憑（本院卷第73頁），本院因認被告經本案偵、審
    程序，已知所警惕，加以被告之精神疾患，目前持續門診治
    療中，亦有診斷證明書附卷足稽（本院卷第101頁），再犯
    可能性已較為降低，是本案所宣告之刑以暫不執行為適當，
    爰依刑法第74條第1項第1款之規定，予以宣告緩刑4年；又
    為促使被告深自約束自身行為，避免再犯，認宜以使其受保
    護管束，並以從事義務勞動方式彌補犯罪對社會所生危害，
    以期能從中記取教訓，自我警惕，並回饋社會，爰併依刑法
    第74條第2項第5款、第93條第1項第2款之規定，宣告緩刑期
    間付保護管束，命被告於緩刑期間，依執行檢察官命令，向
    指定之政府機關、政府機構、行政法人、社區或其他符合公
    益目的之機構或團體，提供150小時之義務勞務，以觀後效
    。而被告上揭所應履行之義務，乃緩刑宣告附帶條件，依刑
    法第75條之1第1項第4款之規定，違反上開負擔情節重大，
    足認原宣告之緩刑難收其預期效果，而有執行刑罰之必要者
    ，得撤銷緩刑之宣告，併此敘明。
據上論斷，應依刑事訴訟法第368條、第373條，判決如主文。
本案經檢察官趙朝光提起公訴，被告上訴，經檢察官郭靜文到庭
執行職務。
中　　華　　民　　國　　111 　年　　8 　　月　　2 　　日
                  刑事第二十二庭審判長法　官  王美玲
                                      法　官  陳銘壎
                                      法　官  汪怡君
以上正本證明與原本無異。
如不服本判決，應於收受送達後20日內向本院提出上訴書狀，其
未敘述上訴之理由者並得於提起上訴後20日內向本院補提理由書
（均須按他造當事人之人數附繕本）「切勿逕送上級法院」。
                                      書記官  高妤瑄
中　　華　　民　　國　　111 　年　　8 　　月　　2 　　日
附錄本案論罪科刑法條全文：
中華民國刑法第176條
（準放火罪）
故意或因過失，以火藥、蒸氣、電氣、煤氣或其他爆裂物，炸燬
前三條之物者，準用各該條放火、失火之規定。
中華民國刑法第173條
放火燒燬現供人使用之住宅或現有人所在之建築物、礦坑、火車
、電車或其他供水、陸、空公眾運輸之舟、車、航空機者，處無
期徒刑或7年以上有期徒刑。
失火燒燬前項之物者，處1年以下有期徒刑、拘役或1萬5千元以
下罰金。
第1項之未遂犯罰之。
預備犯第1項之罪者，處1年以下有期徒刑、拘役或9千元以下罰
金。